【裁判字號】    97,訴緝,19
【裁判日期】    970731
【裁判案由】    違反毒品危害防制條例
【裁判全文】
臺灣嘉義地方法院刑事判決              97年度訴緝字第19號
公  訴  人  臺灣嘉義地方法院檢察署檢察官
被      告  甲○○
                    （現另案在臺灣嘉義監獄鹿草分監執行中
上列被告因違反毒品危害防制條例案件，經檢察官提起公訴（九
十五年度毒偵字第一一六二號），被告於準備程序中就被訴事實
為有罪之陳述，經本院合議庭裁定由受命法官改依簡式程序審理
，判決如下：
    主  文
甲○○施用第一級毒品，累犯，處有期徒刑玖月，扣案海洛因貳
包（合計淨重壹點零玖公克）沒收銷燬之，上開海洛因外包裝袋
貳個均沒收；又施用第二級毒品，累犯，處有期徒刑伍月。應執
行有期徒刑壹年，扣案海洛因貳包（合計淨重壹點零玖公克）沒
收銷燬之，上開海洛因外包裝袋貳個均沒收。
    事  實
一、甲○○前於民國九十一年間因施用毒品案件，經本院以九十
    一年度毒聲字第六四八號裁定令入戒治處所施以強制戒治，
    嗣於九十二年十一月十二日期滿執行完畢。復因施用第二級
    毒品案件，經本院以九十三年度嘉簡字第八五九號判決判處
    有期徒刑四月確定，於九十四年八月二十六日易科罰金執行
    完畢。詎仍不知悔改，於強制戒治執行完畢釋放後五年內，
    基於施用第一級毒品海洛因之犯意，於九十五年十月四日上
    午九時許，在嘉義市○區○○路七七號比佛利汽車旅館一０
    八號房間內，以將海洛因攙入香菸內點燃後，吸食煙霧之方
    式，施用第一級毒品海洛因一次；另基於施用第二級毒品甲
    基安非他命之犯意，於同日上午某時許，在上開汽車旅館房
    間內，以將第二級毒品甲基安非他命放入玻璃球後，以火燒
    烤吸食甲基安非他命煙霧之方式，施用第二級毒品甲基安非
    他命一次。嗣於九十五年十月四日下午五時十分許，甲○○
    在上揭房間內同意員警搜索，扣得海洛因二包（合計淨重一
    點０九公克），並經甲○○同意採尿送驗後，其尿液檢驗結
    果呈嗎啡及甲基安非他命陽性反應，始悉上情。
二、案經嘉義市警察局第二分局報請臺灣嘉義地方法院檢察署檢
    察官偵查起訴。
    理  由
一、本件係經被告甲○○於準備程序當庭表示認罪，而經本院裁
    定以簡式審判程序加以審理，則依據刑事訴訟法第二百七十
    三條之二、同法第一百五十九條第二項之規定，不適用傳聞
    法則有關限制證據能力之相關規定，合先敘明。
二、訊據被告甲○○對於上開犯罪事實均坦承不諱，佐以被告於
    九十五年十月四日晚間九時二十五分許，經警得其同意採尿
    送驗，其結果呈嗎啡陽性（按施用海洛因後，經人體之水解
    代謝作用，會呈嗎啡陽性反應）及甲基安非他命陽性反應等
    情，有長榮大學確認報告（檢體編號：2H951005號）、代號
    與真實姓名對照表、搜索同意書、搜索筆錄、扣押物品目錄
    表、扣押物品收據各一份在卷可佐，且扣案疑似海洛因之物
    品二包，經送鑑定結果確含有海洛因成分，其中海洛因合計
    淨重一點０九公克（空包裝總重０點四三公克），此有法務
    部調查局九十五年十一月三日調科壹字第09523032010號鑑
    定書一份在卷足憑，並有海洛因二包扣案可資佐證，是上開
    補強證據，已足資擔保被告前述自白之真實性，核與事實相
    合，可信為真實。此外，被告前於九十一年間因施用毒品案
    件，經本院以九十一年度毒聲字第六四八號裁定令入戒治處
    所施以強制戒治，於九十二年十一月十二日期滿執行完畢釋
    放等情，有臺灣高等法院被告前案紀錄表、臺灣嘉義地方法
    院檢察署刑案資料查註紀錄表各一份在卷可參，是被告於強
    制戒治執行完畢釋放後，五年內再犯施用毒品罪，自應依法
    論罪科刑。
三、查海洛因、甲基安非他命分別為毒品危害防制條例所定之第
    一級、第二級毒品。故核被告所為，係犯毒品危害防制條例
    第十條第一項之施用第一級毒品罪及同條例第十條第二項之
    施用第二級毒品罪；其施用前持有海洛因、甲基安非他命之
    低度行為，為施用之高度行為所吸收，均不另論罪。又所犯
    上開施用第一級毒品、施用第二級毒品二罪，犯意各別，行
    為互殊，應分論併罰。再被告前因施用第二級毒品案件，經
    本院以九十三年度嘉簡字第八五九號判決判處有期徒刑四月
    確定，於九十四年八月二十六日易科罰金執行完畢等情，有
    前述臺灣嘉義地方法院檢察署刑案資料查註紀錄表、臺灣高
    等法院被告前案紀錄表各一份附卷可按，其於有期徒刑之執
    行完畢五年以內，故意再犯本案有期徒刑以上之罪，係屬累
    犯，應依刑法第四十七條第一項規定，分別加重其刑。爰審
    酌被告國中肄業之智識程度，前曾因施用毒品經強制戒治程
    序，竟未思悔改，顯然缺乏禁絕毒害決心，以及施用毒品犯
    行係屬戕害自身健康之行為，尚未危害他人，且被告於本院
    審理中坦承犯行，態度尚稱良好等一切情狀，分別量處如主
    文所示之刑，並定其應執行之刑，以資懲儆。
四、又按在中華民國九十六年罪犯減刑條例施行前，經通緝而未
    於中華民國九十六年十二月三十一日以前自動歸案接受偵查
    、審判或執行者，不得依本條例減刑，中華民國九十六年罪
    犯減刑條例第五條定有明文，故本條例施行前所通緝之被告
    ，於本條例施行後未自動歸案者，即不得予以減刑。查中華
    民國九十六年罪犯減刑條例於九十六年七月十六日施行，本
    件被告甲○○於九十六年三月十九日經本院以九十六年嘉院
    龍刑緝字第五二號通緝書通緝，嗣於九十七年七月二十二日
    為警緝獲（為警緝獲後當日送另案執行，本院再行借提），
    有本院通緝書、臺北市政府警察局中正第一分局通緝案件移
    送書及檢送之調查筆錄在卷可稽，故本件被告於中華民國九
    十六年罪犯減刑條例施行前遭本院通緝，於該條例施行後復
    未自動歸案，至九十七年七月二十二日始為警緝獲，與應予
    以減刑之要件不符，是本件被告上揭施用毒品犯行雖均於九
    十六年四月二十四日以前所為，依法自不得減刑，附此敘明
    。
五、末查，扣案疑似海洛因二小包，確含有海洛因成分，業如前
    述，應依毒品危害防制條例第十八條第一項前段規定沒收銷
    燬之；而上開毒品外包裝袋二個，既係被告所有，用於包裹
    第一級毒品，防其裸露、逸出、潮濕，便於持有藉以施用，
    亦為被告供本件施用第一級毒品所用之物，應依刑法第三十
    八條第一項第二款規定，宣告沒收之。
據上論斷，應依刑事訴訟法第二百七十三條之一第一項、第二百
九十九條第一項前段，毒品危害防制條例第十條第一項、第二項
、第十八條第一項前段，刑法第十一條、第四十七條第一項、第
五十一條第五款、第三十八條第一項第二款，判決如主文。
本案經檢察官蔡彥守到庭執行職務。
中    華    民    國    97    年    7     月    31    日
                  刑事第一庭    法  官  黃琴媛
上列正本證明與原本無異。
如不服本判決，應於判決送達後十日內向本院提出上訴狀，上訴
書狀依法應敘述具體理由，如未敘述具體理由者，應於上訴期間
屆滿後二十日內補提理由書於本院（均應附繕本）。
中    華    民    國    97    年    7     月    31    日
                                書記官  李彩娥
附錄本件論罪科刑法條：
毒品危害防制條例第10條
施用第一級毒品者，處 6 月以上 5 年以下有期徒刑。
施用第二級毒品者，處 3 年以下有期徒刑。


司法院資訊處製作；財團法人民間司法改革基金會備份。
